臺灣新竹地方法院刑事判決　　　　　　100年度審易字第689號
公　訴　人　臺灣新竹地方法院檢察署檢察官
被　　　告　張宏政
選任辯護人　陳詩文律師
上列被告因妨害秘密等案件，經檢察官提起公訴（99年度偵字第
9194號），本院依簡式審判程序判決如下：
    主  文
張宏政共同犯無故以錄影竊錄他人非公開之活動罪，處有期徒刑
月，如易科罰金，以新臺幣壹仟元折算壹日，扣案之光碟片
均沒收之。又犯恐嚇危害安全罪，處有期徒刑肆月，如易科罰金
，以新臺幣壹仟元折算壹日。應執行有期徒刑陸月，如易科罰金
，以新臺幣壹仟元折算壹日。扣案之光碟片均沒收之。
    事  實
一、張宏政與黃玉鳳前係夫妻，因雙方感情不睦而分居，嗣張宏
    政枝懷疑黃玉鳳與譁宸( 起訴書誤載為龐譁宸) 有染，於
    民國97年9 月間某日，委託「一統徵信社」業務人員朱軒民
    （涉案部分另簽分偵辦）進行蒐證。張宏政與朱軒民為蒐集
    黃玉鳳與龐譁宸通姦之證據，竟基於共同妨害祕密之犯意聯
    絡及行為分擔，朱軒民則與另一名姓名年籍不詳之徵信社人
    員共同基於無故侵入住宅之犯意聯絡，於97年11月1 日起至
    12月10日前間某日，至黃玉鳳及譁宸所承租位在嘉義市○
    ○路283 之1 號3 樓之1 租屋處，未經黃玉鳳與譁宸之同
    意，以不詳方式侵入該屋，並在床舖前方某處裝設針孔攝影
    機（未扣案）竊錄黃玉鳳與譁宸共處一室等未公開活動。
    嗣因張宏政對黃玉鳳提出其婚生子女酌定監護權民事訴訟（
    臺灣新竹地方法院98年度監字第113 號），另張宏政又對
    譁宸提出強制猥褻罪嫌之告訴，並均提出上開竊錄影像複製
    相片為證，始發現上情。
二、張宏政復基於恐嚇危害安全之接續犯意，於98年7 月10 日
    上午9 時35分許，在臺灣新竹地方法院民事庭第一法庭門口
    ，對譁宸恫稱：「我不只要打你，我還要殺了你」及「你
    小心一點，我會告你到去關」等語，並於上揭監護權事件審
    理庭開庭時，出言恫稱：「每次相對人（指黃玉鳳）談都是
    帶那個男的來，我會殺了他（指譁宸），不然就同歸於盡
    」等語，以此加害生命、身體之事恐嚇譁宸，使譁宸心
    生畏懼，致生危害於其安全。
三、案經黃玉鳳及譁宸訴請臺灣新竹地方法院檢察署檢察官偵
    辦。
    理  由
一、本件被告張宏政所犯刑法第305 條之恐嚇危害安全罪，同法
    第315 條之1 第2 款之無故以錄影竊錄他人非公開之活動罪
    均非為死刑、無期徒刑、最輕本刑為三年以上有期徒刑之罪
    ，或高等法院管轄第一審之案件，被告於本院準備程序進行
    中，就被訴事實為有罪之陳述，經本院合議庭認合於刑事訴
    訟法第273 條之1 第1 項之規定，裁定進行簡式審判程序，
    合先敘明。
二、上開事實，業據被告張宏政迭於警詢、偵訊及本院訊問時自
    白不諱，核與告訴人黃玉鳳、譁宸之指述情節大致相符，
    並有證人朱軒民之證述，及被告提出之竊錄光碟3 片、翻拍
    照片29幀、臺灣新竹地方法院檢察署勘驗筆錄1 份、保證書
    影本1 紙、本院98年度監字第113 號、98年度家抗字第37
    號卷影本各1 宗及臺灣嘉義地方法院99年度聲判字第16號裁
    定在卷可證，故被告之自白核與事實相符，應堪予採信。是
    本件事證已臻明確，被告所為前開犯行，均足堪認定，應予
    依法論科。
三、論罪科刑：
    核被告張宏政所為，係犯刑法第315 條之1 第2 款無故以錄
    影竊錄他人非公開之活動罪及同法第305 條之恐嚇罪。被告
    2 次恫稱譁宸之數個舉動，在時間、空間上密接，均係基
    於單一恐嚇犯意接續而為，且侵害同一法益，為接續犯之實
    質上一罪。被告張宏政與朱軒民就上開妨害秘密之犯行間有
    犯意聯絡及行為分擔，為共同正犯。被告所犯上開2 罪，犯
    意各別，行為互異，應予分論併罰。
四、量刑：
(一)、被告張宏政答辯稱就妨害秘密部分，不僅於偵審中坦承犯行
    ，且於99年2 月1 日所為之告訴狀中即陳明自己已犯本罪，
    並接受法院裁判之意，認符合刑法第62條自首之要件，並求
    依法減輕其刑，並主張被告符合刑法第59條規定之情堪憫恕
    之要件，請求再依刑法第59條之規定再輕其刑。惟查：
  1.被告就妨害秘密部分，並不是主動向偵查犯罪機關自首犯行
    ，而係於其告訴他人之告訴狀中陳明犯罪之意旨，雖係符合
    自首之要件，惟其提出竊錄所得之資料作為告訴他人之證據
    後，縱不自首，偵辦該案件之檢察官亦會發覺其妨害秘密之
    犯行，是就被告張宏政此部分妨害秘密之犯行，自不宜減輕
    其刑，以杜圖以非法方式取得證據者，於取得證據後，始向
    偵查犯罪機關自首之僥倖心理。
  2.另被告張宏政主張就前揭妨害秘密及恐嚇犯行，符合刑法第
    59條之情堪憫恕之要件部分，被告犯前開妨害秘密及恐嚇罪
    之原因均與其與原配偶即告訴人黃玉鳳間就婚姻、子女監護
    之爭執有關，惟被告張宏政既自許係受高等教育( 具碩士學
    位) ，品行良好，應深知婚姻關係存續中應尊重任何一方是
    否維持該婚姻之意願，就相關爭執，應以理性，並合乎法定
    程序之方式處理，被告張宏政以竊錄告訴人非公開活動之妨
    害秘密方式取得他人室內非公開活動於先，復次兩造在本院
    家事法庭審理過程中，在法庭內外出言恐嚇告訴人，其所為
    並不符刑法第59條所規定情堪憫恕之要件，被告張宏政請求
    依刑法第59條之規定，減輕其刑，自難准許。
(二)、爰審酌被告張宏政得知譁宸涉嫌與其妻黃玉鳳可能發生婚
    姻外性行為後，未以和平手段解決紛爭，竟無故以錄影竊錄
    他人非公開之活動，非但侵害個人隱私，亦破壞社會善良風
    俗，嗣又在上揭監護案件審理庭開庭時，在法庭內外恫嚇告
    訴人譁宸，視國法司法機關為無物，惟念及被告張宏政係
    因於97年9 月間發現告訴人黃玉鳳與告訴人譁宸外遇之事
    ，因而情緒激動為上開行為；又被告張宏政於本案發生前均
    無前科，素行尚稱良好等情，另考量被告之智識程度、生活
    狀況，且犯後坦承犯行不諱，尚有悔意，並同意以每位告訴
    人約新台幣( 下同)20 萬元之數賠償告訴人，惟告訴人要求
    分別賠償1 千萬元、3 百萬元，致未能達成和解等一切情狀
    ，分別量處如主文所示之刑，及諭知如易科罰金之折算標準
    ，並定其應執行刑，及諭知如易科罰金之折算標準，以示懲
    儆。
五、扣案附著有上開竊錄內容之光碟3 片（見99年度偵字第9194
    號卷第17頁），均應依刑法第315 條之3 之規定，不問屬於
    犯人與否，予以宣告沒收。。
據上論斷，應依刑事訴訟法第273 條之1第1項、第299條第1項前
段，刑法第28條、第305 條、第315 條之1 第2 款、第315 條之
3 、第41條第1 項前段、第51條第5 款，刑法施行法第1 條之1
第1 項、第2 項後段，判決如主文。
本案經檢察官黃淑美到庭執行職務。
中    華    民    國   100    年    10    月    20    日
                  刑事第九庭      法  官      王銘勇
以上正本證明與原本無異。
如不服本判決應於收受本判決後10日內向本院提出上訴書狀，上
訴書狀應敘述具體理由。上訴書狀未敘述上訴理由者，應於上訴
期間屆滿後20日內補提理由書狀於本院 (均須按他造當事人之人
數附繕本)「切勿逕送上級法院」。
中    華    民    國   100    年    10    月    20    日
                                   書記官     許弘杰
附錄本案論罪科刑法條：
附錄法條：
刑法第305條
（恐嚇危害安全罪）
以加害生命、身體、自由、名譽、財產之事，恐嚇他人致生危害
於安全者，處2年以下有期徒刑、拘役或3百元以下罰金。
刑法第315條之1
（妨害秘密罪）
有下列行為之一者，處 3 年以下有期徒刑、拘役或 3 萬元以下
罰金：
一、無故利用工具或設備窺視、竊聽他人非公開之活動、言論、
    談話或身體隱私部位者。
二、無故以錄音、照相、錄影或電磁紀錄竊錄他人非公開之活動
    、言論、談話或身體隱私部位者。